【裁判字號】    98,聲減,12
【裁判日期】    980408
【裁判案由】    聲請減刑及定應執行刑
【裁判全文】
臺灣高等法院高雄分院刑事裁定          98年度聲減字第12號
聲  請  人
即  受刑人  甲○○
                    （現在臺灣台東監獄東成分監執行中）
上列聲請人違反槍砲彈藥刀械管制條例案件，已經判決罪刑確定
，聲請減刑及定應執行刑，本院裁定如下：
    主  文
聲請駁回。
    理  由
一、聲請意旨略以：聲請人即受刑人甲○○於民國78年10月間及
    86年9 月初，先後非法持有槍彈及寄藏手槍之犯行，因犯罪
    時間在96年4 月24日以前，自符合減刑範圍。又查本件於89
    年2 月19日為警查獲，惟聲請人經警查獲之初，於台南縣警
    察局白河分局偵訊時，因偵查機關尚未發覺聲請人非法持有
    槍彈及另涉寄藏槍枝之犯行前，即主動申告自己上開犯罪事
    實，並帶同警方取得扣案槍彈，而自首犯罪，並接受法院裁
    判，應依中華民國96年罪犯減刑條例第6 條規定聲請減刑及
    定應執行之刑。
二、查聲請人前因涉犯持有手槍及寄藏手槍二罪，經本院分別判
    處有期徒刑各4 年，並定其應執行有期徒刑7 年確定等情，
    有本院89年度上更(一)字第429 號刑事判決在卷可考，而聲請
    人以上所犯二罪，依中華民國96年罪犯減刑條例第3 條規定
    ，均不予減刑，先予明。
三、又查聲請人於87年10月27日凌晨1 時5 分，以無故持有之中
    共製黑星手槍1 把，在高雄市○○○路530 號，向鄭勝倫腹
    部射擊二槍後逃逸，其因涉嫌槍擊殺人、槍砲等案件，經臺
    灣高雄地方法院檢察署於88年11月30日以雄檢銅署緝字第00
    3977號通緝中，後於89年2 月19日21時30分許，為警在台南
    市○○路賓士KTV 前查獲，並據其供述在臺南縣新市鄉社內
    村保安宮旁蕃茄園內，取出黑星手槍1 支（含彈匣1 個）、
    7.62厘米子彈1 發（已於鑑定時試射）。另聲請人寄藏巴西
    製92手槍1 把部分，業已經他人提出檢舉後，聲請人另於89
    年3 月29日，於臺南縣警察局白河分局偵訊時，經警方詢問
    後，始供出上情，並帶同警方至台南縣白河鎮關仔嶺大仙寺
    前公共廁所後方取出巴西製式92手槍1 把及子彈10顆（其中
    6 顆已於鑑定時試射）等各情，有聲請人89年2 月20日之高
    雄市政府警察局刑警大隊警詢筆錄、89年3 月27日及29日之
    台南縣警察局白河分局警詢筆錄及本案之起訴書、原審及本
    院之刑事判決等影本在卷可考，並經本院調取本院89年度上
    更(一)字第429 號刑事卷宗審核屬實。由上觀之，聲請人於槍
    擊鄭勝倫之後，警方已知悉其無故持有手槍（黑槍手槍部分
    ），嗣聲請人到案後，經人檢舉尚有寄藏手槍犯行（巴西製
    92手槍部分），聲請人於警詢時，始供述上開手槍之來龍去
    脈，並陪同警方取出上開槍彈，足證聲請人並非自首犯罪，
    而僅係自白犯罪，本院原確定判決業已依槍砲彈藥刀械管制
    條例第18條第4 項規定減輕其刑。本案並無自首犯罪之情事
    ，至為明確，從而，聲請人主張以上所犯二罪均符合自首要
    件，請求依中華民國96年罪犯減刑條例第6 條之規定減輕其
    刑及定應執行之刑，即屬無據，應予駁回。
四、據上論斷，應依刑事訴訟法第220條，裁定如主文。
中    華    民    國    98    年    4     月    8     日
                    刑事第九庭  審判長法  官 莊秋桃
                                      法  官 范惠瑩
                                      法  官 謝宏宗
以上正本證明與原本無異。
如不服本裁定應於送達後5 日內向本院提出抗告狀。
中    華    民    國    98    年    4     月    8     日
                                      書記官 蘇恒仁


司法院資訊處製作；財團法人民間司法改革基金會備份。
